臺灣臺中地方法院刑事判決
110年度訴字第2192號
公  訴  人  臺灣臺中地方檢察署檢察官
被      告  林宜儒



選任辯護人  林思儀律師
上列被告因毒品危害防制條例案件，經檢察官提起公訴（110年
度偵字第25814號、110年度偵字第29865號），本院判決如下：
    主    文
甲○○犯如附表二所示之罪，各處如附表二「主文」欄所示之刑及
沒收。應執行有期徒刑肆年陸月，沒收部分併執行之。
    犯罪事實
一、甲○○明知愷他命、4-甲基甲基卡西酮(4-Methylmethcathino
    ne、Mephedrone、4-MMC)均為毒品危害防制條例第2條第2項
    第3款所列管之第三級毒品、硝西泮(耐妥眠，Nitrazepam)
    則屬同條例第2條第2項第4款所定之第四級毒品，均不得非
    法販賣，竟意圖營利，基於販賣第三級毒品愷他命及含有第
    三級毒品4-甲基甲基卡西酮、第四級毒品硝西泮而混合二種
    以上毒品之咖啡包（下稱毒咖啡包）之犯意，持用如附表一
    編號4所示之手機，使用通訊軟體微信暱稱「RU」作為販賣
    毒品之聯繫方式，分別為下列之犯行：
　㈠於民國110年7月3日18時前之某時許，甲○○以微信通訊軟體暱
    稱「RU」與暱稱「歐弟」之蔡晟郁聯繫交易價值新臺幣（下
    同）1,700元之毒咖啡包事宜，經雙方談妥交易之時間、地
    點後，甲○○於同日19時26分許，駕駛車牌號碼000-0000號自
    用小客貨車前往臺中市○○區○○路000○00號（起訴書誤載為58
    2之15號）之統一超商一路發門市（起訴書誤載為路發門市
    ）並停放該處路邊，蔡晟郁與女友陳品璇即進入該車後座內
    ，甲○○當場交付含有第三級、第四級毒品成分之毒咖啡包3
    包與蔡晟郁，蔡晟郁則給付價金1,700元與甲○○，而完成交
    易。
　㈡警方因查緝蔡晟郁違反毒品危害防制條例之案件，而依據蔡
    晟郁所供述之毒品來源，由蔡晟郁配合警方於110年8月6日1
    6時許起至同年月8日17時17分許，使用通訊軟體微信暱稱「
    歐弟」與甲○○使用之微信暱稱「RU」聯繫，並佯裝欲以5,20
    0元向甲○○購買毒咖啡包4包及愷他命1包，雙方談妥後，甲○
    ○於同日17時40分許，駕駛上開車輛抵達統一超商一路發門
    市（起訴書誤載為路發門市）前，蔡晟郁即進入該車後座內
    ，甲○○當場交付如附表一編號1⑴、2所示之愷他命1包及毒咖
    啡包4包與蔡晟郁，蔡晟郁則給付價金5,200元與甲○○，然因
    蔡晟郁自始欠缺購毒真意而未遂。嗣經蔡晟郁於交易完畢後
    前往警察局，提出其甫購得如附表一編號1⑴、2所示之毒品
    予警方查扣；並經警於同日18時5分許，持本院法官核發之
    搜索票及臺灣臺中地方檢察署檢察官核發之拘票，至甲○○位
    在臺中市○○區○○路00號之居所執行搜索、拘提，並扣得如附
    表一編號1⑵、3至5所示之物。
二、案經臺中市政府警察局清水分局報告臺灣臺中地方檢察署檢
    察官偵查起訴。
    理    由
一、證據能力部分：
    按被告以外之人於審判外之言詞或書面陳述，除法律有規定
    者外，不得作為證據，刑事訴訟法第159條固定有明文，惟
    被告以外之人於審判外之陳述，雖不符同法第159條之1至之
    4規定，而經當事人於審判程序同意作為證據，法院審酌該
    言詞陳述或書面陳述作成時之情況，認為適當者，亦得為證
    據；又當事人、代理人或辯護人於法院調查證據時，知有第
    159條第1項不得為證據之情形，而未於言詞辯論終結前聲明
    異議者，視為有前項之同意，同法第159條之5亦定有明文。
    其立法意旨在於傳聞證據未經當事人之反對詰問予以核實，
    原則上先予排除，惟若當事人已放棄詰問或未聲明異議，基
    於證據資料愈豐富，愈有助於真實發現之理念，且強化言詞
    辯論原則，法院自可承認該傳聞證據例外擁有證據能力。經
    查，本案判決所引用之供述證據（含言詞及書面陳述），被
    告甲○○及其辯護人於本院準備程序時表示均同意有證據能力
    等語（見本院卷第88頁），且檢察官、被告及辯護人於本院
    審理中調查證據時，亦均未於言詞辯論終結前聲明異議（見
    本院卷第128至133頁），又本院審認上開證據作成時之情況
    ，應無違法取證或不當情事，與本案待證事實間復具有相當
    之關聯性，以之作為證據應屬適當，依刑事訴訟法第159條
    之5規定，自有證據能力。
二、認定犯罪事實所憑之證據及理由：
  ㈠上開犯罪事實，業據被告於警詢、偵查、本院訊問、準備程
    序及審理時均供述及坦承不諱（見臺灣臺中地方檢察署110
    年度偵字第25814號卷【下稱110偵25814卷】第27至33頁、
    第171至173頁、第447至448頁，本院110年度聲羈字第411號
    卷第22頁，本院110年度偵聲字第368號卷第20頁，本院卷第
    32頁、第83頁、第135頁），核與證人蔡晟郁、陳品璇分別
    於警詢、偵查中證述明確（見臺灣臺中地方檢察署110年度
    他字第5213號卷【下稱他卷】第11至12頁、第16至20頁，11
    0偵25814偵卷第35至36頁、第38至39頁、第177至181頁），
    並有110年7月21日臺中市政府警察局清水分局偵查報告（見
    他卷第5至8頁）、110年7月3日監視器錄影畫面翻拍照片（
    見他卷第25至26頁）、「質量保證＄休」WeChat ID頁面資料
    （見他卷第29頁）、車牌號碼000-0000號自用小客貨車車輛
    詳細資料報表（見他卷第45頁）、110年10月7日員警職務報
    告（見他卷第151至152頁）、110年10月27日員警偵查報告
    （見他卷第157至159頁）、指認犯罪嫌疑人紀錄表【1.證人
    蔡晟郁指認被告（見110偵25814卷第57至60頁）、2.證人陳
    品璇指認被告（見110偵25814卷第61至64頁）】、臺中市政
    府警察局清水分局扣押筆錄及扣押物品目錄表【110年8月8
    日、受執行人：證人蔡晟郁】（見110偵25814卷第65至69頁
    ）、臺中市政府警察局清水分局搜索扣押筆錄及扣押物品目
    錄表【110年8月8日臺中市○○區○○路00號、受執行人：被告
    】（見110偵25814卷第73至79-1頁）、臺中市政府警察局清
    水分局扣押物領據（見110偵25814卷第83頁）、110年8月8
    日監視器錄影畫面擷圖（見110偵25814卷第93至95頁）、11
    0年8月8日搜索現場及扣案物品照片（見110偵25814卷第95
    至99頁）、110年8月8日交易對話紀錄（見110偵25814卷第1
    05至108頁）、110年8月8日對話語音譯文（見110偵25814卷
    第109至122頁）、本院110年度聲搜字第903號搜索票（見11
    0偵25814卷第135至137頁）、衛生福利部草屯療養院草療鑑
    字第1100800261號鑑驗書（見110偵25814卷第327頁）、110
    年9月7日員警職務報告（見110偵25814卷第375至376頁）、
    內政部警政署刑事警察局110年9月29日刑鑑字第1100093886
    號鑑定書（見110偵25814卷第411至412頁）、被告扣案手機
    數位採證報告（見臺灣臺中地方檢察署110年度數採字第119
    號卷【下稱數採卷】第7至11頁）、暱稱「RU」之WeChat ID
    頁面資料及暱稱「RU」與暱稱「歐弟」之對話紀錄（見數採
    卷第13頁、第15至25頁）等資料在卷可稽，並有扣案如附表
    一編號1至4所示之物為憑，足認被告之上開任意性自白核均
    與事實相符，均堪採信。
  ㈡被告於本院訊問時供稱：伊販賣毒品可以賺價差或量差，1包
    毒咖啡包賺200元，愷他命部分也有賺，是賺自己吃的等語
    （見本院卷第32頁）。足徵被告就本案販賣含有第三級、第
    四級毒品成分之毒咖啡包及第三級愷他命之犯行，確有從中
    賺取價差或量差而牟利之意圖，主觀上確實係基於意圖營利
    而為販賣毒品之犯意無訛。
  ㈢刑事偵查技術上所謂之「釣魚偵查」，係指對於原已犯罪或
    具有犯罪故意之人，以設計引誘之方式，使其暴露犯罪事證
    ，而加以逮捕或偵辦而言，此純屬偵查犯罪技巧之範疇，並
    未違反憲法對於基本人權之保障，且於公共利益之維護有其
    必要性存在。又「釣魚」之情形，因毒品買者為協助警察辦
    案佯稱購買，而將販賣者誘出以求人贓俱獲，因其無實際買
    受之真意，且在警察監視之下伺機逮捕，事實上亦不能真正
    完成買賣，則該次行為，僅能論以販賣未遂（最高法院100
    年度台上字第4498號判決參照）。本案如犯罪事實欄一㈡所
    示部分，係因證人蔡晟郁為警查獲涉嫌違反毒品危害防制條
    例案件時供出毒品上手，而配合警方實施誘捕偵查，佯裝購
    買毒品與被告聯繫，並於犯罪事實欄一㈡所示時、地前往與
    被告完成交易如附表一編號1⑴、2所示之毒品後，而為警循
    線查獲，並扣得如附表一所示之物，足認被告原本即具有意
    圖營利而販賣第三級毒品愷他命及含有第三級、第四級毒品
    成分之毒咖啡包之犯意甚顯，僅因佯裝購毒之證人蔡晟郁並
    無買受毒品之真意，實際上未能完成毒品交易而未遂。
  ㈣綜上所述，本案事證明確，被告如犯罪事實欄一㈠、㈡所示之
    犯行均堪認定，俱應依法論科。
三、論罪科刑：
  ㈠查愷他命、4-甲基甲基卡西酮均屬為毒品危害防制條例第2條
    第2項第3款所定之第三級毒品，硝西泮則為毒品危害防制條
    例第2條第2項第4款所定之第四級毒品，依法皆不得販賣。
  ㈡按109年1月15日修正公布，109年7月15日生效施行之毒品危
    害防制條例第9條第3項規定：「犯前5條之罪而混合二種以
    上之毒品者，適用其中最高級別毒品之法定刑，並加重其刑
    至二分之一。」其立法理由係謂：「本條第3項所稱之混合
    ，係指將二種以上之毒品摻雜調合，無從區分而言（如置於
    同一包裝）。依目前毒品查緝實務，施用混合毒品之型態日
    益繁多，且因混合毒品之成分複雜，施用後所造成之危險性
    及致死率均高於施用單一種類者，為加強遏止混合毒品之擴
    散，爰增訂第3項，規定犯第4條至第8條之罪，而有混合二
    種以上毒品之情形者，加重其刑至二分之一。另本項係屬分
    則之加重，為另一獨立之犯罪型態，如其混合二種以上毒品
    屬不同級別，應依最高級別毒品所定之法定刑，並加重其刑
    至二分之一，例如販賣混合第三級及第四級毒品者，依販賣
    第三級毒品之法定刑處斷，並加重其刑至二分之一；如屬同
    一級別者，因無從比較高低級別，則依各該級別毒品所定之
    法定刑，加重其刑至二分之一，併予敘明。」查被告如犯罪
    事實欄一㈡所示販賣予證人蔡晟郁如附表一編號2所示之毒咖
    啡包、及販賣所剩餘如附表一編號3所示之毒咖啡包，經送
    請鑑定結果，檢出第三級毒品4-甲基甲基卡西酮成分及第四
    級毒品硝西泮成分，且各毒咖啡包所含之毒品均係在同一包
    裝內摻雜調合，無從區分，自屬上開規定所稱之混合二種以
    上之毒品。
  ㈢核被告如犯罪事實欄一㈠所示之行為，係犯毒品危害防制條例
    第9條第3項、第4條第3項、第4項之販賣第三級毒品而混合
    二種以上毒品罪；就犯罪事實欄一㈡所示之行為，則係犯同
    條例第4條第6項、第3項之販賣第三級毒品未遂罪（愷他命
    部分）、同條例第9條第3項、第4條第6項、第3項、第4項之
    販賣第三級毒品而混合二種以上毒品未遂罪（毒咖啡包部分
    ）。另依卷附證據，尚無法證明被告如犯罪事實欄一㈠、㈡所
    示販賣犯行前持有第三級、第四級毒品之數量已達純質淨重
    達5公克以上（扣案如附表一編號1所示之愷他命驗前總淨重
    為0.9413公克【計算式：0.5888＋0.3525＝0.9413】）；如附
    表一編號2、3所示毒咖啡包內所含第三級毒品4-甲基甲基卡
    西酮之純質淨重合計為3.87公克【計算式：0.70＋3.17＝3.87
    】、第四級毒品硝西泮純度未達1％，故無法據以估算總純質
    淨重），是被告持有第三級、第四級毒品之行為既非屬刑事
    犯罪，即無不另論罪之問題，無需論述其犯罪之吸收關係，
    附此敘明。
  ㈣被告就犯罪事實欄一㈡所示部分，係以一販賣行為同時觸犯販
    賣第三級毒品未遂罪及販賣第三級毒品而混合二種以上毒品
    未遂罪，為想像競合犯，應依刑法第55條規定，從一重之販
    賣第三級毒品而混合二種以上之毒品未遂罪處斷。
  ㈤被告所犯上開2罪，犯意各別，行為互殊，應予分論併罰。
  ㈥刑之加重、減輕：
  1.被告就犯罪事實欄一㈠所示之販賣第三級毒品而混合二種以
    上之毒品罪及犯罪事實欄一㈡所示之販賣第三級毒品而混合
    二種以上之毒品未遂罪，均應依毒品危害防制條例第9條第3
    項之規定，除適用其中最高級別即販賣第三級毒品之法定刑
    外，並加重其刑。
  2.被告前於110年間，因涉犯公共危險案件，經本院以110年度
    豐交簡字第108號判決判處有期徒刑3月確定，且於110年4月
    19日易科罰金執行完畢，有臺灣高等法院被告前案紀錄表1
    份在卷可稽（見本院卷第21頁），其受徒刑之執行完畢後，
    5年以內故意再犯本案有期徒刑以上之罪，均為累犯。本院
    審酌被告所犯之前案與本案之罪質雖不相同，然均為故意犯
    罪，被告未記取前案執行教訓，謹言慎行，故意再為本案犯
    行，可見其有特別惡性，對於刑罰之反應力顯然薄弱，且綜
    核全案情節，縱依刑法第47條第1項規定加重法定最低本刑
    ，亦無罪刑不相當之情形，爰依刑法第47條第1項規定各加
    重其刑。
  3.就犯罪事實欄一㈡所示部分，被告雖已著手於販賣第三級毒
    品愷他命及含有第三級、第四級毒品之毒咖啡包行為之實行
    ，惟因證人蔡晟郁自始並無向被告購毒真意而未得逞，為未
    遂犯，爰依刑法第25條第2項規定，減輕其刑。
  4.按毒品危害防制條例第17條第2項規定「犯第4條至第8條之
    罪於偵查及歷次審判中均自白者，減輕其刑」。又販賣第三
    級毒品而混合二種以上之毒品（既、未遂）罪，本質上亦為
    毒品危害防制條例第4條之販賣毒品罪，自有毒品危害防制
    條例第17條第2項規定之適用。查被告對於如犯罪事實欄一㈠
    、㈡所示犯行，於偵、審中均自白犯罪，詳如前述，爰各依
    上開規定減輕其刑，就犯罪事實欄一㈠所示部分，依法先加
    後減之；另就犯罪事實欄一㈡所示部分，則依法先加後遞減
    之。
  5.至被告之辯護人雖為其辯護略以：本案被告每次的交易量均
    屬微量，其所生的危害顯然不能與中大盤的毒梟相比，甚至
    被告遭檢方起訴的數量相加起來，不及中大型毒梟一次的交
    易量，故被告惡性與所生危害顯與大型製毒工廠或大量販賣
    之毒品大盤、中盤商不同，甚至還有尚未完成交易而屬於未
    遂之階段，並未實際造成不法侵害之情形，請依刑法第59條
    規定酌量減輕云云。然按刑法第59條之酌量減輕其刑，必於
    犯罪之情狀，在客觀上足以引起一般同情，認為即予宣告法
    定低度刑期，猶嫌過重者，始有其適用。如別有法定減輕之
    事由，應先依法定減輕事由減輕其刑後，科以最低刑度，猶
    嫌過重時，始得為之；若有二種以上法定減輕事由，仍應先
    依法定減輕事由遞減其刑後，科以最低刑度，猶嫌過重時，
    始得再依刑法第59條規定酌減其刑（最高法院101年度台上
    字第3089號判決參照）。本院審酌被告販賣第三級、第四級
    毒品，戕害購毒者身心健康，助長毒品流通，對社會治安實
    有相當程度危害，惡性匪淺，倘遽予憫恕，除對其個人難收
    改過遷善之效，無法達到刑罰特別預防之目的外，亦易使其
    他販毒者心生投機、甘冒風險繼續販毒，無法達到刑罰一般
    預防之目的，實無何等足以引起一般同情之客觀情狀而應予
    以憫恕之情，況本院就被告所為各次販賣毒品犯行，已各依
    毒品危害防制條例第17條第2項偵審自白之規定減輕其刑，
    且就犯罪事實欄一㈡所示部分，復依刑法第25條第2項之未遂
    規定予以遞減其刑，則被告所得科處之處斷刑，與其所犯情
    節相衡，已無過苛而足以引起一般人同情之情形，故無援用
    刑法第59條酌減其刑之必要，併此敘明。 
  ㈦爰審酌毒品對社會秩序及國民健康危害至深且鉅，嚴重影響
    社會治安，製造、運輸、販賣等行為情節尤重，更應嚴加非
    難，被告正值青壯，竟不思以正途獲取財物，其明知毒品對
    人體健康戕害甚鉅，為牟取利益，無視國家杜絕毒品犯罪之
    禁令，率爾販賣毒品予他人，肇生他人毒品之來源，戕害國
    民身心健康，並有滋生其他犯罪之可能，再衡以被告販賣毒
    品對象僅1人，次數共2次，交易價格分別為1,700元、5,200
    元（此部分為未遂），兼衡其犯後已知坦承犯行之態度，暨
    其自陳之教育程度、工作及收入、婚姻、家庭生活及經濟狀
    況（見本院卷第136頁），再酌以本案之犯罪動機、目的、
    手段、犯罪所生之危害、所獲利益及前科素行等一切情狀，
    分別量處如附表二編號1、2所示之刑，暨定其應執行刑如主
    文所示，以示懲儆。 
四、沒收部分：
  ㈠按毒品危害防制條例所定之第三級、第四級毒品，應認係違
    禁物。又販賣第三級、第四級毒品而被查獲，其所販賣之第
    三級、第四級毒品，係供實行販賣犯罪行為所使用之目的物
    ，亦屬供犯罪所用之物。而供犯罪所用之物併具違禁物之性
    質者，因違禁物不問是否屬於犯罪行為人所有，均應宣告沒
    收，自應優先適用刑法第38條第1項之規定（最高法院100年
    度第3次刑事庭會議決議參照）。次按以營利為目的購入毒
    品，經多次販賣後，持有剩餘毒品被查獲，其各次販賣毒品
    行為，固應併合處罰。惟該持有剩餘毒品之低度行為，應僅
    為最後一次販賣毒品之高度行為所吸收，不另論罪。故就該
    查獲之剩餘毒品，祇能於最後一次之販賣毒品罪宣告沒收（
    或銷燬），不得於各次販賣毒品罪均宣告沒收（或銷燬）（
    最高法院100年度台上字第5655號判決參照）。扣案如附表
    一編號1所示之白色晶體2包，經送請衛生福利部草屯療養院
    鑑定結果，均含如附表一編號1「備註」欄所示第三級毒品
    愷他命成分；另扣案如附表一編號2、3所示之毒咖啡包，經
    送內政部警政署刑事警察局鑑定結果，均含有如附表一編號
    2、3所示之第三級毒品4-甲基甲基卡西酮及第四級毒品硝西
    泮等成分，分別有衛生福利部草屯療養院草療鑑字第110080
    0261號鑑驗書及內政部警政署刑事警察局110年9月29日刑鑑
    字第1100093886號鑑定書在卷可按（見110偵25814卷第327
    頁、第411至412頁），且為犯罪事實欄一㈡所示證人蔡晟郁
    配合警方佯裝向被告購買而取得、或為被告販賣證人蔡晟郁
    後所剩之情，業據證人蔡晟郁於警詢時證述明確（見110偵2
    5814卷第38頁），復據被告於本院訊問時供承在卷，本院卷
    第32頁），因該等物品併具違禁物性質，且均核與被告所為
    如犯罪事實欄一㈡所示之犯行有關，揆諸前開規定及說明，
    不問屬於何人所有，均應依刑法第38條第1項規定，於被告
    如犯罪事實欄一㈡所示之罪刑項下宣告沒收。另盛裝上開毒
    品之包裝袋，以現今所採行之鑑驗方式，仍會殘留微量毒品
    而無法將之完全析離，均應視為毒品之一部分，應一併予以
    沒收；至於鑑驗用罄部分，則因不復存在，自不為沒收之諭
    知。
  ㈡按犯第4條至第9條、第12條、第13條或第14條第1項、第2項
    之罪者，其供犯罪所用之物，不問屬於犯罪行為人與否，均
    沒收之，毒品危害防制條例第19條第1項定有明文。查如附
    表一編號4所示之手機，係供被告聯繫本案各次販賣毒品事
    宜所用之物，業據被告於本院訊問時供承在卷（見本院卷第
    32頁），並有卷附被告手機內與微信暱稱「歐弟」之證人蔡
    晟郁間對話紀錄可佐（見數採卷第15至25頁），不問屬於被
    告與否，應依上開規定於各次販賣毒品犯行之罪刑項下宣告
    沒收。
  ㈢按犯罪所得，屬於犯罪行為人者，沒收之。但有特別規定者
    ，依其規定。前二項之沒收，於全部或一部不能沒收或不宜
    執行沒收時，追徵其價額，刑法第38條之1第1項、第3項分
    別定有明文。經查，被告就如犯罪事實欄一㈠所示販賣毒咖
    啡包犯行，確有向購毒者即證人蔡晟郁收受購毒款1,700元
    等情，業經本院認定如前，且被告於本院訊問時供承在卷（
    見本院卷第32頁），堪認被告有實際取得此部分之犯罪所得
    ，雖未扣案，然係被告如犯罪事實欄一㈠所示犯行所得之財
    物，自應依刑法第38條之1第1項前段及第3項規定，於被告
    如犯罪事實欄一㈠所示之罪刑項下宣告沒收，於全部或一部
    不能沒收或不宜執行沒收時，追徵其價額。   
  ㈣至扣案如附表一編號5所示之現金500元，被告於本院訊問時
    堅稱為伊自己的錢，與本案無關等語（見本院卷第32頁），
    復無證據證明上開扣案現金與本案有直接關聯，自不予宣告
    沒收。另證人蔡晟郁於如犯罪事實欄一㈡所示時、地，向被
    告購買毒品時所交付之5,200元之現金，乃偵查佐邱聰賢交
    付予證人蔡晟郁於佯裝購毒時所用，業經發還給該偵查佐領
    回，有臺中市政府警察局清水分局扣押物領據可憑（見110
    偵25814卷第83頁），亦不得宣告沒收，附此說明。
據上論斷，應依刑事訴訟法第299條第1項前段，毒品危害防制條
例第9條第3項、第4條第6項、第3項、第4項、第17條第2項、第1
9條第1項，刑法第11條、第55條、第47條第1項、第25條第2項、
第51條第5款、第38條第1項、第38條之1第1項前段、第3項，判
決如主文。
本案經檢察官黃雅鈴提起公訴，檢察官乙○○到庭執行職務。
中    華    民    國   111    年    2     月    10    日
                  刑事第十庭  審判長法  官  陳玉聰
　　　　　　　　　
                                    法  官  吳珈禎
　　　　　　　　　　　　　　　　　　　
                                    法  官  林芳如
以上正本證明與原本無異。
如不服本判決應於收受送達後20日內向本院提出上訴書狀，並應
敘述具體理由；其未敘述上訴理由者，應於上訴期間屆滿後20日
內向本院補提理由書（均須按他造當事人之人數附繕本）「切勿
逕送上級法院」。
                                    書記官  張玉楓
中    華    民    國   111    年    2     月    10    日
附錄本案論罪科刑法條全文：
毒品危害防制條例第4條
製造、運輸、販賣第一級毒品者，處死刑或無期徒刑；處無期徒
刑者，得併科新臺幣3千萬元以下罰金。
製造、運輸、販賣第二級毒品者，處無期徒刑或10年以上有期徒
刑，得併科新臺幣1千5百萬元以下罰金。
製造、運輸、販賣第三級毒品者，處7年以上有期徒刑，得併科
新臺幣1千萬元以下罰金。
製造、運輸、販賣第四級毒品者，處5年以上12年以下有期徒刑
，得併科新臺幣5百萬元以下罰金。
製造、運輸、販賣專供製造或施用毒品之器具者，處1年以上7年
以下有期徒刑，得併科新臺幣150萬元以下罰金。
前5項之未遂犯罰之。

毒品危害防制條例第9條
成年人對未成年人販賣毒品或犯前三條之罪者，依各該條項規定
加重其刑至二分之一。
明知為懷胎婦女而對之販賣毒品或犯前三條之罪者，亦同。
犯前五條之罪而混合二種以上之毒品者，適用其中最高級別毒品
之法定刑，並加重其刑至二分之一。　
 
附表一：
編號 品  名 受執行人 備                註 1 ⑴白色晶體1包（含包裝袋1只） ⑵白色晶體1包（含包裝袋1只） ⑴蔡晟郁 ⑵甲○○ ⑴檢品編號：B0000000（編號1）   送驗淨重：0.5888公克   驗餘淨重：0.5774公克   檢出結果：第三級毒品愷他命 ⑵檢品編號：B0000000（編號24）   送驗淨重：0.5888公克   驗餘淨重：0.5774公克   檢出結果：第三級毒品愷他命 上開鑑定結果，有衛生福利部草屯療養院草療鑑字第1100800261號鑑驗書在卷可按（見110偵25814卷第327頁）。 2 藍色包裝毒咖啡包4包（含包裝袋4只） 蔡晟郁 送驗編號2至5（所有人為蔡晟郁），經檢視均為藍色包裝，外觀型態均相似。 ⑴驗前總毛重29.16公克（包裝總重約5.58公克），驗前總淨重約23.58公克。 ⑵隨機抽取編號3鑑定：經檢視內含紫色粉末。   ①淨重5.68公克，取1.27公克鑑定用罄，餘4.41公克。 　②檢出第三級毒品4-甲基甲基卡西酮（4-methylmethcathinone、Mephedrone、4-MMC）及微量第四級毒品硝西泮（耐妥眠）（Nitrazepam)等成分。 　③測得4-甲基甲基卡西酮純度約3%。 ⑶依據抽測純度值，推估編號2至5均含4-甲基甲基卡西酮之驗前總純質淨重約0.70公克。 上開鑑定結果，有內政部警政署刑事警察局110年9月29日刑鑑字第1100093886號鑑定書在卷可憑（見110偵25814卷第411頁）。 3 藍色包裝毒咖啡包18包（含包裝袋18只） 甲○○ 送驗編號6至23（所有人為甲○○），經檢視均為藍色包裝，外觀型態均相似。 ⑴驗前總毛重130.44公克(包裝總重約24.57公克），驗前總淨重約105.87公克。 ⑵隨機抽取編號10鑑定：經檢視內含紫色粉末。 　①淨重6.10公克，取1.64公克鑑定用罄，餘4.46公克。 　②檢出第三級毒品4-甲基甲基卡西酮（4-methylmethcathinone、Mephedrone、4-MMC)及微量第四級毒品硝西泮（耐妥眠）（Nitrazepam）等成分。 　③測得4-甲基甲基卡西酮純度約3%。 ⑶依據抽測純度值，推估編號6至23均含4-甲基甲基卡西酮之驗前總純質淨重約3.17公克。 上開鑑定結果，有內政部警政署刑事警察局110年9月29日刑鑑字第1100093886號鑑定書在卷可憑（見110偵25814卷第411至412頁）。 4 IPHONE手機（IMEI:000000000000000、000000000000000號；含門號0000000000號SIM卡1張） 甲○○ 聯絡本案販賣毒品之用。 5 現金500元 甲○○ 與本案無關 （另5,200元已發還偵查佐邱聰賢） 

附表二：
編號 犯 罪 事 實 主               文 1 如犯罪事實欄一㈠所示部分 甲○○犯販賣第三級毒品而混合二種以上毒品罪，累犯，處有期徒刑參年玖月。 扣案如附表一編號4所示之物沒收；未扣案之犯罪所得新臺幣壹仟柒佰元沒收，於全部或一部不能沒收或不宜執行沒收時，追徵其價額。 2 如犯罪事實欄一㈡所示部分 甲○○犯販賣第三級毒品而混合二種以上毒品未遂罪，累犯，處有期徒刑貳年。 扣案如附表一編號1至4所示之物，均沒收。